【裁判字號】    99,訴,18
【裁判日期】    990730
【裁判案由】    返還土地
【裁判全文】
臺灣基隆地方法院民事判決                99年度訴字第18號
原      告  財政部國有財產局臺灣北區辦事處基隆分處
法定代理人  丙○○
訴訟代理人  張漢榮律師
被      告  台灣中油股份有限公司
法定代理人  甲○○
訴訟代理人  乙○○
上列當事人間請求返還土地事件，本院於中華民國99年7 月21日
言詞辯論終結，判決如下：
    主  文
被告應將如附圖編號223-48Ａ所示面積七平方公尺之柏油路、編
號223-48Ｂ所示面積五平方公尺之花台、編號223-48Ｃ所示面積
一百二十平方公尺之水溝拆除，將土地返還予原告。
被告應將如附圖編號223-86Ａ所示面積七百一十九平方公尺之柏
油路、編號223-86Ｂ所示面積四十九平方公尺之花台、編號223-
86Ｃ面積一百四十二平方公尺之柏油路拆除，將土地返還予原告
。
被告應將如附圖編號223-87Ａ所示面積七十三平方公尺之柏油路
、編號223-87Ｂ所示面積七平方公尺之柏油路拆除，將土地返還
予原告。
被告應給付原告新台幣伍萬陸仟肆佰貳拾元，及民國九十八年十
二月二十四日起至清償日止，按週年利率百分之五計算之利息。
原告其餘之訴駁回。
訴訟費用由被告負擔十分之八，餘由原告負擔。
本判決第一項於原告以新台幣伍萬捌仟元為被告供擔保後，得假
執行。但被告以新台幣壹拾柒萬壹仟陸佰元為原告預供擔保後，
得免為假執行。
本判決第二項於原告以新台幣拾玖萬伍仟元為被告供擔保後，
得假執行。但被告以新台幣壹佰壹拾捌萬仟元為原告預供擔保
後，得免為假執行。
本判決第三項於原告以新台幣萬伍仟元為被告供擔保後，得假
執行。但被告以新台幣壹拾萬肆仟元為原告預供擔保後，得免為
假執行。
本判決第四項於原告以新台幣壹萬捌仟玖佰元為被告供擔保後，
得假執行。但被告以新台幣伍萬陸仟肆佰貳拾元為原告預供擔保
後，得免為假執行。
原告其餘假執行之聲請駁回。
    事實及理由
壹、程序方面
一、原告之法定代理人原為沈志欽，嗣變更為丙○○，此有財政
    部國有財產局民國99年5 月17日台財產局人字第0990015347
    0 號函在卷供參，已據其於99年7 月5 日具狀聲明承受訴訟
    ，核無不合，應予准許。
二、按訴狀送達後，原告不得將原訴變更或追加他訴，但擴張或
    減縮應受判決事項之聲明者，不在此限，民事訴訟法第255
    條第1 項第3 款定有明文。經查，本件原告起訴時，就不當
    得利部分，請求被告給付原告新台幣（下同）5 萬9,480 元
    ，及自起訴狀繕本送達被告之翌日起至清償日止，按週年利
    率百分之5 計算之利息，嗣原告於本院審理時，就請求數額
    部分，先後變更為4 萬9,098 元及5 萬7,362 元，並變更聲
    明為被告應給付原告5 萬7,362 元，及自起訴狀繕本送達被
    告之翌日起至清償日止，按週年利率百分之5 計算之利息。
    核原告係減縮應受判決事項之聲明，揆諸前揭規定，應予准
    許。
貳、實體方面
一、原告主張：
（一）坐落於臺北縣瑞芳鎮○○○段223-48、223-86、223-87地
      號之土地（下稱系爭土地）為中華民國所有，由原告之上
      級機關財政部國有財產局管理，依財政部國有財產局各地
      區辦事處組織通則第3 條、第8 條第1 項前段之規定，系
      爭土地實際上屬於原告執掌權責範圍，由原告行使所有人
      之權利。
（二）被告在未經原告之同意下，自民國65年間起即占用系爭土
      地，作為海濱加油站營業使用，並於系爭土地上鋪設柏油
      、設置花圃、溝、圳、立牌等物，經原告多次促請被告拆
      除，被告至今仍繼續占用系爭土地，爰依民法第767 條規
      定，請求被告拆除占用系爭土地之地上物，將系爭土地返
      還原告；又被告占用系爭土地，致原告受有損害，原告自
      得依民法第179 條規定，請求被告給付自93年11月起至98
      年10月止，依系爭土地之申報地價及占用面積，以土地價
      額百分之5 計算之不當得利。
（三）聲明：（一）被告應將坐落於臺北縣瑞芳鎮○○○段223-
      48地號土地上如附圖編號223-48A 所示面積7 平方公尺之
      柏油路、編號223-48B 所示面積5 平方公尺之花台、編號
      223-48C 所示面積120 平方公尺之水溝、編號223-48D 所
      示面積17平方公尺之柏油路拆除，將土地返還予原告。（
      二）被告應將坐落於臺北縣瑞芳鎮○○○段223-86地號土
      地上如附圖編號223-86A 所示面積719 平方公尺之柏油路
      、編號223-86B 所示面積49平方公尺之花台、編號223-86
      C 面積142 平方公尺之柏油路拆除，將土地返還予原告。
      （三）被告應將坐落於臺北縣瑞芳鎮○○○段223-87地號
      土地上如附圖編號223-87A 所示面積73平方公尺之柏油路
      、編號223-87B 所示面積7 平方公尺之柏油路拆除，將土
      地返還予原告。（四）被告應給付原告5 萬7,362 元及自
      起訴狀繕本送達被告之翌日起至清償日止，按週年利率百
      分之5 計算之利息。（五）願供擔保，請准宣告假執行。
二、被告則以：
（一）被告未占用如附圖編號223-48CD所示土地，且被告於98年
      1 月9 日發函向原告申請承租臺北縣瑞芳鎮○○○段223-
      86、223-87地號土地，供海濱加油站使用，因原告於98年
      9 月18日發函要求被告另行承租同段223-48地號土地，然
      被告未使用該223-48地號土地，且該土地為公共道路用地
      ，被告無承租之必要，遂拒絕承租非屬被告占用之土地，
      惟兩造既已就前開223-86、223-87地號土地之租賃事宜，
      具有意思表示之合致，就該等土地應成立租賃契約，至少
      亦成立預約，被告即非無權占有。
（二）原告要求被告拆除如附圖編號223-48C 所示之水溝將使雨
      水無處宣洩，違反公共利益，已屬民法第148 條第1 項之
      權利濫用。
（三）被告占用如附圖編號223-86ABC 、223-87AB所示土地長達
      30餘年，原告始終未予聞問，現始向被告請求，亦屬權利
      濫用之行為。
（四）聲明：（一）駁回原告之訴。（二）如受不利判決，願供
      擔保請求免為假執行。
三、兩造不爭執之事項
    臺北縣瑞芳鎮○○○段223-48、223-86、223-87號地號土地
    為中華民國所有，由原告管理，而被告自65年起迄今，占用
    如附圖編號223-48AB、223-86ABC 、223- 87AB 所示土地，
    另被告於本案起訴後，就原設於如附圖編號223-48C 所示水
    溝蓋上重新舖設水泥等情，業經兩造表示不爭執，且據本院
    前往現場勘驗屬實，並有現場照片、土地登記謄本、臺北縣
    瑞芳地政事務所99年3 月11日北縣瑞地測字第0990001814號
    函所附土地複丈成果圖、99年5 月26日北縣瑞地測字第
    099000 4135 號函附卷可稽，上情應堪認定。
四、本案經本院於99年6 月23日與兩造整理並協議簡化之爭點為
    ：
（一）如附圖編號223-48CD所示土地，是否由被告占有？
（二）如是，連同如附圖編號223-48AB、223-86ABC 、223-87AB
      所示土地，被告是否無權占有？
    1.兩造間就如附圖編號223-86ABC 、223-87AB所示土地，有
      無成立租賃法律關係？
    2.如附圖編號223-48ABCD所示土地上有無公用地役權？
    3.原告請求被告拆除如附圖編號223-48C 所示水溝，是否違
      反民法第148 條規定，而屬權利濫用？
    4.被告辯稱其已占有如附圖編號223-86ABC 、223-87AB所示
      土地長達30餘年，原告均未聞問，現始主張權利，是否權
      利濫用？
五、本院爰依前開爭點，依序說明如下：
（一）如附圖編號223-48CD所示土地，是否由被告占有？
    1.原告主張如附圖編號223-48C 所示土地上所設置之水溝及
      水溝蓋，係由被告設置等情，未據被告表示爭執，又被告
      於本案起訴前，與原告交涉系爭土地之使用情形時，亦陳
      稱如附圖編號223-48C 所示土地上所設置之水溝及水溝蓋
      ，確係由其設置等情，此有被告油品行銷事業部基隆儲運
      處98年7 月30日基零售發字第09810311690 號、98年9 月
      1 日基零售發字第09801475450 號函在卷可稽，且緊鄰上
      開水溝所設置之立牌基座復懸掛印有「事業名稱：台灣中
      油股份有限公司海濱加油站」之牌告，此有現場照片為佐
      ，亦徵上開水溝及水溝蓋確係由被告設置，則原告主張被
      告占用該等水溝及水溝蓋所在位置之土地等情，即屬有據
      。
    2.原告雖主張如附圖編號223-48D 所示土地為被告占用等情
      ，然如附圖編號223-48D 所示柏油地，係位於被告海濱加
      油站之出口前方之三角狀土地，在該加油站外緣所設藍色
      圍牆之範圍外，此有現場照片在卷可證，足見該部分路面
      固係進入該加油站之車輛離開時必經之道路，惟被告否認
      占用此部分土地，且此部分路面復位於加油站設置圍牆之
      範圍外，而沿該加油站旁道路行駛之車輛縱未進入加油站
      ，仍得行經此部分路面，亦即此部分土地非僅供進入加油
      站之車輛離去之用，原告復未舉證證明被告確有在該土地
      上設置地上物或其他占用此部分土地之行為，則原告主張
      如附圖編號223-48D 所示土地為被告占用一節，應非可採
      。
（二）被告是否無權占有如附圖編號223-48ABC 、223-86ABC 、
      223- 87AB 所示土地，被告是否無權占有？
    1.兩造間就如附圖編號223-86ABC 、223-87AB所示土地，有
      無成立租賃法律關係？
      被告雖辯稱其與原告就如附圖編號223-86ABC 、223-87AB
      所示土地已達成租賃合意，其非無權占有等情，然原告否
      認其與被告間就如附圖編號223-86ABC 、223-87AB所示土
      地已有租賃關係；又依被告提出之函件內容觀之，被告固
      曾於98年1 月9 日發函向原告請求承租前開223-86、223-
      87地號土地，作為海濱加油站車輛進出使用，惟原告於98
      年9 月18日以被告占用範圍包括前開223-48地號土地為由
      ，要求被告於98年9 月28日前併就被告占用前開223-48地
      號土地部分，向原告請求承租，逾期即註銷被告提出之承
      租申請案件，而被告於98年9 月28日發函向原告表示不同
      意承租前開223-48地號土地等情，此有被告油品行銷事業
      部基隆儲運處98年1 月9 日基行政發字第09810010710 號
      、98年9 月28日基行政發字第09801658720 號函、原告98
      年9 月18日台財產北基二字第0980004886號函在卷可參，
      堪見兩造就被告承租土地之範圍一節未有共識，且上開函
      件亦未提及租賃期間及租金之內容，尚難認兩造已就租賃
      標的物、期間及租金等必要之點意思表示合致，無從認定
      租賃契約已成立；另被告復未舉證證明兩造已就如附圖編
      號223-86ABC 、223-87AB所示土地訂立租賃契約，自難認
      被告前揭辯解為可採。
    2.如附圖編號223-48ABC 所示土地上有無公用地役權？
      按公用地役關係之成立要件須為(1)供不特定之公眾通行所
      必要，而非僅為通行之便利或省時。(2)於公眾通行之初，
      土地所有權人並無阻止之情事。(3)經歷之年代久遠而未曾
      中斷，所謂年代久遠雖不必限定其期間，但應以時日長久
      ，一般人無復記憶其確實之起始，僅能知其梗概。而公用
      地役關係乃以不特定之公眾為對象，如係特定之人占有使
      用特定土地，該占有使用人並非不特定之公眾，自無從成
      立公用地役關係（最高法院93年度台上字第2592號、97年
      度台上字第1255號、98年度台上字第2011號判決可資參照
      ）。本件被告固辯稱如附圖編號223-48ABC 所示土地已成
      立公用地役權等情，惟如附圖編號223-48A 所示柏油地係
      位於海濱加油站入口處水溝外側設置護欄與藍色圍牆外緣
      以內之柏油路面，且此部分土地係位於海濱加油站入口處
      所設活動式柵門之範圍內，此有本院勘驗結果、現場照片
      及土地複丈成果圖在卷可參，足認如附圖編號223-48A 所
      示柏油地係在被告海濱加油站之使用範圍內，而自如附圖
      編號223-48A 所示柏油地所在位置，可知除進入海濱加油
      站之車輛外，沿該加油站外側道路行駛之車輛，當無行經
      此部分路面之可能，難認此部分路面係供公眾通行所必要
      ，顯與首揭所述公用地役關係之成立要件不合；又原告主
      張如附圖編號223-48BC所示花台及水溝，均為被告設置等
      情，未據被告表示爭執，堪信該等花台及水溝亦屬被告占
      用範圍，而上開水溝旁即為道路，且該花台上設置立牌及
      植物，顯非供通往特定地點必要之通道，此有現場照片可
      稽，足見該等花台及水溝非供不特定公眾通行所必要；再
      者，如附表編號223-48ABC 所示土地均係由特定人即被告
      占用，已如前述，亦即非經不特定公眾所占有使用，與前
      述公用地役關係之成立要件有違，故被告上開辯解亦非有
      據。
    3.原告請求被告拆除如附圖編號223-48C 所示水溝，是否違
      反民法第148 條規定，而屬權利濫用？
      按權利之行使，不得違反公共利益，或以損害他人為主要
      目的，民法第148 條第1 項定有明文。而如附圖編號223-
      48ABC 、223-86ABC 、223-87AB所示土地確係由被告占用
      ，被告復未舉證證明其係基於何種合法權源占有該等土地
      ，則原告依據民法第767 條之規定，請求被告拆除其於該
      等土地上設置之地上物，即屬有據。被告雖辯稱如附圖編
      號223-48C 所示之水溝，係供雨水排放之用，原告要求被
      告拆除該水溝，將使雨水無處宣洩，違反公共利益，已屬
      民法第148 條第1 項之權利濫用等情，然該水溝及水溝蓋
      均係被告設置，且該水溝旁設置之水泥平台復懸掛載有「
      事業名稱：台灣中油股份有限公司海濱加油站；管制編號
      ：F0000000；放流口編號：RD01（逕流廢水）；最大日放
      流量：不定時不定量」等語之牌告，因該牌告已載明該水
      溝排放之液體為廢水，所載管制編號之列管事業名稱復為
      被告海濱加油站，此有現場照片及臺北縣政府環境保護局
      97年11月11日北環廢字第0970093637號函在卷可憑，足徵
      原告主張上開水溝係供被告排放廢水之用，非供排放雨水
      所用等情，尚非無據；況縱使被告辯稱如附圖編號223-48
      C 所示水溝係供排放雨水之用等情屬實，因在如附圖編號
      223-48C 所示水溝周圍設置之護欄外側路面已設有排放路
      面水份之排水溝，此有現場照片可參，是難認被告所稱拆
      除如附圖編號223-48C 所示水溝後，將造成雨水無法宣洩
      之情形等情為可信，故被告辯稱原告要求拆除如附圖編號
      223-48C 所示水溝違反公共利益等情，即非可採。
    4.被告辯稱其已占有如附圖編號223-86ABC 、223-87AB所示
      土地長達30餘年，原告均未聞問，現始主張權利，是否權
      利濫用？
      按權利人本得自由行使權利，義務亦應隨時履行，如權利
      人於相當期間內不行使其權利，並因其行為造成特殊之情
      況，足引起義務人之正當信任，認為權利人已不欲行使其
      權利，或不欲義務人履行其義務，於此情形，經盱衡該權
      利之性質、法律行為之種類、當事人之關係、經濟社會狀
      況、當時之時空背景及其他主、客觀等因素，綜合考量，
      依一般社會之通念，可認其權利之再為行使有違誠信原則
      者，即得因義務人就該有利於己之事實為舉證，使權利人
      之權利受到一定之限制而不得行使，此源於誠信原則，實
      為禁止權利濫用，以軟化權利效能而為特殊救濟形態之權
      利失效原則（最高法院97年度台上字第950 號判決可資參
      照），換言之，除非權利人於相當時間內未行使權利，復
      因其行為使義務人信任權利人不欲行使權利，依一般社會
      通念，認權利人事後行使權利已因違反誠信原則而有不當
      ，得例外限制權利之行使外，權利人自得自由選擇是否、
      何時及如何行使權利。本件被告係自65年間即占用如附圖
      編號223-48ABC 、223-86ABC 、223-87AB所示土地，已如
      前述，亦即原告於98年11月27日提起本件訴訟，請求被告
      返還上開土地時，被告已占用該等土地長達30餘年，因被
      告係無權占有該等國有土地，則原告請求被告返還該等土
      地，自屬正當行使權利之行為，被告雖辯稱原告於其占用
      前開土地期間未曾聞問，於30餘年後始主張權利，為權利
      濫用行為等情，然原告本得自由選擇行使權利之時間及方
      法，且被告未舉證證明原告有何行為足使被告合理信任原
      告不欲行使權利，依據前開所述，自無從僅以原告未於被
      告占用上揭土地之初及時行使權利，或原告於被告占用該
      等土地30餘年後始主張權利等情，逕指原告請求被告返還
      前開土地為權利濫用，亦難認被告上開辯解為可採。
（三）又按所有人對於無權占有或侵奪其所有物者，得請求返還
      之，民法第767 條前段定有明文。本件系爭土地為國有土
      地，由原告擔任管理人，系爭土地中如附圖編號223-48AB
      C 、223-86ABC 、223-87AB所示土地，均經被告無權占有
      等情，業如前述，則原告依據民法第767 條前段規定，請
      求被告拆除如附圖編號223-48ABC 、223-86ABC 、223-87
      AB所示土地上設置之地上物，並將該等土地返還原告等情
      ，為有理由，應予准許；至於原告主張如附圖編號223-48
      D 所示土地亦在被告占用範圍內，被告應將該土地上設置
      之柏油地拆除，將土地返還原告等情，然如附圖編號223-
      48D 所示柏油地係在被告海濱加油站之圍牆範圍外，且除
      進出該加油站之車輛外，其餘行經該加油站外側道路之車
      輛亦可能行駛如附圖編號223-48D 所示路面，原告復未舉
      證證明該部分路面確為被告占用，則原告請求被告返還此
      部分之土地，即非有據。
（四）再按無法律上之原因而受利益，致他人受損害者，應返還
      其利益；又無權占有有他人土地，可能獲得相當於租金之
      利益為社會通常之觀念；基地租金之數額，除以基地申報
      地價為基礎外，尚須斟酌基地之位置，工商業繁榮之程度
      ，承租人利用基地之經濟價值及所受利益等項，並與鄰地
      租金相比較，以為決定（最高法院61年台上字第1695號、
      68年台上字第3071號判例可資參照）。本件被告自65年間
      起迄今，無權占用如附圖編號223-48ABC 、223-86ABC 、
      223-87AB所示土地，以供被告海濱加油站營業所用，已如
      前述，足見被告自無權占有上開土地時，即受有相當於租
      金之利益，致原告受有損害，則原告依民法第179 條規定
      ，請求被告返還如附表占用期間欄所示期間，占用如附圖
      編號223-48ABC 、223-86ABC、223-87AB 所示土地相當於
      租金之利益，自屬有據。又如附圖編號223-48ABC 、223
      -86ABC、223-87AB所示土地之面積，及該等土地於93年11
      月至98年10月期間之公告地價數額均如附表所示，此有前
      揭土地複丈成果圖、臺北縣瑞芳地政事務所99年5 月26日
      北縣瑞地測字第0990004135號函及土地登記謄本附卷可稽
      ；本院審酌如附圖編號223-48ABC 、223-86ABC 、
      223-87A B 所示土地位在公路旁，交通位置便利，且供被
      告海濱加油站營業所用等情，認原告主張依該等土地申報
      地價之百分之5 ，計算相當於租金之不當得利數額等情，
      應屬適當，故原告請求被告給付5 萬6,420 元（計算式詳
      如附表不當得利數額欄所載），為有理由，應予准許；至
      於原告請求被告就占用如附圖編號223-48D 所示土地，給
      付相當於租金之不當得利等情，因原告未舉證證明被告確
      占用此部分土地，已如前述，則原告此部分之請求即非有
      據。
（五）縱上所述，原告依據民法第767 條前段及第179 條規定，
      請求被告拆除如主文第1 項至第3 項所示土地上設置之地
      上物，將該等土地返還原告，且被告應給付5 萬6,420 元
      ，及自起訴狀繕本送達被告之翌日即98年12月24日起至清
      償日止，按週年利率百分之5 計算之利息，為有理由，應
      予准許，逾此部分之請求，為無理由，不予准許。
（六）本件為判決基礎之事證已臻明確，兩造其餘攻擊防禦方法
      及所提證據，經本院審酌後，認均不影響本院前揭審認結
      論，爰不逐一指駁，併此敘明。
六、本件兩造均陳明願供擔保，聲請宣告假執行或免為假執行，
    就原告勝訴部分，核均無不合，爰分別酌定相當之擔保金額
    ，予以准許；至於原告敗訴部分，其假執行之聲請失所附麗
    ，應予駁回。
七、訴訟費用負擔之依據：民事訴訟法第79條。
中    華    民    國    99    年    7     月    30    日
                  民事庭法  官  邰婉玲
以上正本係照原本作成。
如對本判決上訴，須於判決送達後20日內向本院提出上訴狀。
中    華    民    國    99    年    7     月    30    日
                        書記官  王毓嫻
附表
┌──┬────┬─────┬───────┬─────┬──────────┐
│編號│  地號  │   面積   │   占用期間   │ 申報地價 │   不當得利之數額   │
├──┼────┼─────┼───────┼─────┼──────────┤
│ 1  │223-48A │7 平方公尺│93年11月至95年│200 元/ 平│152 元【計算式：7 平│
│    │        │          │12月（共26月）│方公尺    │方公尺×200 元/ 平方│
│    │        │          │              │          │公尺×26/12 （占用時│
│    │        │          │              │          │間）×5%＝152 元（小│
│    │        │          │              │          │數點以下4 捨5 入，下│
│    │        │          │              │          │同）】              │
│    │        │          ├───────┼─────┼──────────┤
│    │        │          │96年1 月至98年│240 元/ 平│238 元【計算式：7 平│
│    │        │          │10月（共34月）│方公尺    │方公尺×240 元/ 平方│
│    │        │          │              │          │公尺×34/12 （占用時│
│    │        │          │              │          │間）×5%＝238元】   │
├──┼────┼─────┼───────┼─────┼──────────┤
│ 2  │223-48B │5 平方公尺│93年11月至95年│200 元/ 平│108 元【計算式：5 平│
│    │        │          │12月（共26月）│方公尺    │方公尺×200 元/ 平方│
│    │        │          │              │          │公尺×26/12 （占用時│
│    │        │          │              │          │間）×5%＝108 元】  │
│    │        │          ├───────┼─────┼──────────┤
│    │        │          │96年1 月至98年│240 元/ 平│170 元【計算式：5 平│
│    │        │          │10月（共34月）│方公尺    │方公尺×240 元/ 平方│
│    │        │          │              │          │公尺×34/12 （占用時│
│    │        │          │              │          │間）×5%＝170 元】  │
├──┼────┼─────┼───────┼─────┼──────────┤
│ 3  │223-48C │120 平方公│98年5 月至98年│240 元/ 平│720 元【計算式：120 │
│    │        │尺        │10月（共6 月）│方公尺    │平方公尺×240 元/ 平│
│    │        │          │              │          │方公尺×6/12（占用時│
│    │        │          │              │          │間）×5%＝720 元，被│
│    │        │          │              │          │告自65年間起迄今均占│
│    │        │          │              │          │用此部分土地，則原告│
│    │        │          │              │          │僅請求98年5 月至同年│
│    │        │          │              │          │10月期間相當於租金之│
│    │        │          │              │          │不當得利，自應准許】│
├──┼────┼─────┼───────┼─────┼──────────┤
│ 4  │223-86A │719 平方公│93年11月至95年│200 元/ 平│1 萬5,574 元【計算式│
│    │        │尺        │12月（共26月）│方公尺    │：719 平方公尺×200 │
│    │        │          │              │          │元/ 平方公尺×26/12 │
│    │        │          │              │          │（占用時間）×5%＝1 │
│    │        │          │              │          │萬5,578 元，被告應給│
│    │        │          │              │          │付1 萬5,578 元，則原│
│    │        │          │              │          │告就此部分，僅請求被│
│    │        │          │              │          │告給付1 萬5,574 元，│
│    │        │          │              │          │自應准許】          │
│    │        │          ├───────┼─────┼──────────┤
│    │        │          │96年1 月至98年│240 元/ 平│2 萬4,446 元【計算式│
│    │        │          │10月（共34月）│方公尺    │：719 平方公尺×240 │
│    │        │          │              │          │元/ 平方公尺×34/12 │
│    │        │          │              │          │（占用時間）×5%＝2 │
│    │        │          │              │          │萬4,446 元】        │
├──┼────┼─────┼───────┼─────┼──────────┤
│ 5  │223-86B │49平方公尺│93年11月至95年│200 元/ 平│1,040 元【計算式：49│
│    │        │          │12月（共26月）│方公尺    │平方公尺×200 元/ 平│
│    │        │          │              │          │方公尺×26/12 （占用│
│    │        │          │              │          │時間）×5%＝1,062 元│
│    │        │          │              │          │，被告應給付1,062 元│
│    │        │          │              │          │，則原告就此部分，僅│
│    │        │          │              │          │請求被告給付1,040 元│
│    │        │          │              │          │，自應准許】        │
│    │        │          ├───────┼─────┼──────────┤
│    │        │          │96年1 月至98年│240 元/ 平│1,666 元【計算式：49│
│    │        │          │10月（共34月）│方公尺    │平方公尺×240 元/ 平│
│    │        │          │              │          │方公尺×34/12 （占用│
│    │        │          │              │          │時間）×5%＝1,666 元│
│    │        │          │              │          │】                  │
├──┼────┼─────┼───────┼─────┼──────────┤
│ 6  │223-86C │142 平方公│93年11月至95年│200 元/ 平│3,068 元【計算式：  │
│    │        │尺        │12月（共26月）│方公尺    │142 平方公尺×200 元│
│    │        │          │              │          │/ 平方公尺×26/12 （│
│    │        │          │              │          │占用時間）×5%＝    │
│    │        │          │              │          │3,077 元，被告應給付│
│    │        │          │              │          │3,077 元，則原告就此│
│    │        │          │              │          │部分，僅請求被告給付│
│    │        │          │              │          │3,068 元，自應准許】│
│    │        │          ├───────┼─────┼──────────┤
│    │        │          │96年1 月至98年│240 元/ 平│4,828元【計算式：   │
│    │        │          │10月（共34月）│方公尺    │142 平方公尺×240 元│
│    │        │          │              │          │/ 平方公尺×34/12 （│
│    │        │          │              │          │占用時間）×5%＝    │
│    │        │          │              │          │4,828 元】          │
├──┼────┼─────┼───────┼─────┼──────────┤
│ 7  │223-87A │73平方公尺│93年11月至95年│200 元/ 平│1,560 元【計算式：73│
│    │        │          │12月（共26月）│方公尺    │平方公尺×200 元/ 平│
│    │        │          │              │          │方公尺×26/12 （占用│
│    │        │          │              │          │時間）×5%＝1,582 元│
│    │        │          │              │          │，被告應給付1,582 元│
│    │        │          │              │          │，則原告就此部分，僅│
│    │        │          │              │          │請求被告給付1,560 元│
│    │        │          │              │          │，自應准許】        │
│    │        │          ├───────┼─────┼──────────┤
│    │        │          │96年1 月至98年│240 元/ 平│2,482 元【計算式：73│
│    │        │          │10月（共34月）│方公尺    │平方公尺×240 元/ 平│
│    │        │          │              │          │方公尺×34/12 （占用│
│    │        │          │              │          │時間）×5%＝2,482 元│
│    │        │          │              │          │】                  │
├──┼────┼─────┼───────┼─────┼──────────┤
│ 8  │223-87B │7 平方公尺│93年11月至95年│200 元/ 平│130 元【計算式：7 平│
│    │        │          │12月（共26月）│方公尺    │方公尺×200 元/ 平方│
│    │        │          │              │          │公尺×26/12 （占用時│
│    │        │          │              │          │間）×5%＝152 元，被│
│    │        │          │              │          │告應給付152 元，則原│
│    │        │          │              │          │告就此部分，僅請求被│
│    │        │          │              │          │告給付130 元，自應准│
│    │        │          │              │          │許】                │
│    │        │          ├───────┼─────┼──────────┤
│    │        │          │96年1 月至98年│240 元/ 平│238 元【計算式：7 平│
│    │        │          │10月（共34月）│方公尺    │方公尺×240 元/ 平方│
│    │        │          │              │          │公尺×34/12 （占用時│
│    │        │          │              │          │間）×5%＝238 元】  │
└──┴────┴─────┴───────┴─────┴──────────┘

司法院資訊處製作；財團法人民間司法改革基金會備份。
